【裁判字號】    97,交抗,101
【裁判日期】    970310
【裁判案由】    聲明異議
【裁判全文】
臺灣高等法院高雄分院刑事裁定         97年度交抗字第101號
抗告人即      甲○○
受處分人
上列抗告人因違反道路交通管理處罰條例聲明異議案件，不服臺
灣高雄地方法院中華民國96年12月28日裁定（96年度交聲字第88
0 號），提起抗告，本院裁定如下：
  主  文
抗告駁回。
  理  由
一、本案經本院審理結果，第一審裁定書記載之事實、證據及理
    由均引用（如附件）。
二、本件抗告意旨略以：
（一）逆向行駛，道路交通管理處罰條例內有法條掣單員警應照
      例舉發，而非危險駕駛，況舉發時正值交通尖峰時刻，車
      多人多，車時速不開太快，何來危險駕駛之實。
（二）員警取締告發危險駕駛之條例，無法提供錄影（沿路）等
      具體事證，僅憑其自由口述，並無法使民眾信服云云。
三、本院查:
（一）按汽車駕駛人，駕駛汽車有下列情形之一者，處新臺幣（
      下同）6000元以上24000 元以下罰鍰，並當場禁止其駕駛
      ：第1 款、在道路上蛇行，或以其他危險方式駕車。又汽
      車駕駛人有第1 項第1 款行為者，並吊扣該汽車牌照3 個
      月。另汽車駕駛人，行經有燈光號誌管制之交岔路口闖紅
      燈者，處新臺幣1800元以上5400 元 以下罰鍰。道路交通
      管理處罰條例第43條第1 項第1 款、第4 項及第53條第1
      項定有明文。又汽車駕駛人有下列各款所列條款之一者，
      除依原條款處罰鍰外，並予記點：第3 款、有第43條、第
      53條或第54條情形之1 者，各記違規點數3 點。同條例第
      63條第1 項第3 款亦有明文。
（二）本件抗告人於民國96年10月10日17時40分駕駛車號8996-J
      M 自小客車，行駛於高雄市○○區○○路與文信路段時，
      因闖紅燈 (南向北)及 危險駕駛 (於道路上蛇行)， 業經
      證人即現場舉發之員警李宏德證述在卷，並證稱: 只要前
      面車慢一點，他（抗告人）會進入對向車道，超車後再回
      到原來車道，連續好幾次等語（原審卷18、21頁），足見
      抗告人當時不有闖紅燈復在道路上違規蛇行之事實，已甚
      明確。又按交通警察掣單舉發違反道路交通管理處罰條例
      所列違規事實，本質上為行政處分，係公務員基於職務上
      權力，依法就特定之具體事件所為具公法上效果之單方面
      行政行為，基於公務員為公法上行為具有公信力之原則，
      該行政行為當可被推定為真正，其據以依法處分之事實認
      定亦為正確無誤，本此公信原則，立法者乃賦予行政機關
      制定違反道路交通事件統一裁罰基準及處理細則，使執行
      勤務員警得當機處分，以達其維護交通秩序、安全之行政
      目的。準此，刑事訴訟法就犯罪證據所列有關之規定與屬
      於行政秩序罰之交通違規裁罰本質不合之部分，自不在準
      用之列。從而，抗告人倘未能就執勤員警之舉發有誤提出
      相關證據以供調查，又無證據足證員警有故意捏造事實或
      違法取締之情事，則執勤員警本其維護交通秩序、安全職
      責所為之舉發，自應受到適法、正確之推定。又舉發之員
      警與受處分人素不相識，且奉命執行國家公權力，衡情應
      無甘冒偽造文書及偽證罪刑責，故為不實舉發及指證之理
      ，所為之指證自當受正確無誤之推定。故抗告人以: 員警
      取締告發危險駕駛之條例，無法提供錄影（沿路）等具體
      事證云云，則有未洽。
四、原裁定因而維持原處分機關依上開規定裁定抗告人罰鍰共計
    20700 元（在道路上蛇行部分罰鍰18000 元，另闖紅燈部分
    罰鍰2700元）並吊扣汽車牌照3 個月及記汽車違規紀錄3 點
    （原裁定及原處分機關裁書決上均漏載抗告人違反道路交通
    管理處罰條例第63條第1 項第3 款之規定），並無不合，抗
    告人仍執前詞提起抗告，為無理由，應予駁回。
五、據上論斷，應依道路交通處理辦法第26條、刑事訟訴法第41
    2 條裁定如主文
中    華    民    國    97    年    3     月    10    日
                  刑事第八庭    審判長法  官   李炫德
                                      法  官   陳志銘
                                      法  官   李政庭
以上正本證明與原本無異。
不得再抗告。
中    華    民    國    97    年    3     月    10    日
                                      書記官   吳福連


司法院資訊處製作；財團法人民間司法改革基金會備份。
